臺灣宜蘭地方法院刑事裁定　　　　　　　　　　　　　九十一年度交聲字第二一號
　　移 送機 關　交通部公路局台北區監理所宜蘭監理站
　　異　議　人　甲○○
右列受處分人因違反道路交通管理處罰條例案件，對於台北區監理所宜蘭監理站違反
交通管理事件所為裁決（中華民國九十一年一月十一日所為之處分：宜監字第裁四三
—ＡＭ0000000號、四三－ＡＶ0000000號），聲明異議，本院裁定如
左：
      主  文
異議駁回。
      理  由
一、按汽車駕駛人停車時，有左列其情形之一者，處新台幣六百元以上一千二百元以
    下之罰鍰：三、‧‧‧在消防栓之前停車者。六、‧‧‧不緊靠路邊停車。道路
    交通管理處罰條例第五十六條第一項第三款、第六款定有明文。
二、本件受處分人即異議人甲○○所有之車輛Ｔ９－４９５７號，（一）於九十年十
    月二十四日中午十二時三十分許，車輛熄火停置於台北市○○路段併排停車經警
    以其有違反前揭道路交通管理處罰條例第五十六條條第一項第六款規定予以照相
    採證逕行舉發之行為掣單舉發，原處分機關認受處分人有前開違規行為，乃於九
    十一年年一月十一日就受處分人併排停車之違規事實依前揭道路交通管理處罰條
    例第五十六條第一項第六款規定裁處異議人罰鍰新台幣（下同）一千二百元。（
    二）又異議人前述自小客車，在九十年十月十日二時，在臺北市○○路段，停置
    於消防栓前，經警予以照相採證逕行舉發，亦經原處分機關於九十一年一月十一
    日以違反同前條例第五十六條第一項第三款裁處異議人九百元。
三、訊據異議人固不否認其所有之前揭自小客車，有於前述時地停車之事實，惟辯稱
    ：第（一）部分當日係其弟弟駕駛載同友人，經其弟弟告知當時是因為車底有紙
    箱卡住，要下車排除，不得以才臨時併排停車。第（二）部分因停車當時是夜間
    ，且停在巷口，並非消防栓前，且附近亦均有車輛停車，一早即會駛離，並無妨
    礙交通，應無違規才是云云。
四、經查：
（一）九十年十月二十四日遭舉發併排停車部分：經本院當庭勘驗異議人所提出之Ｔ
      ９－４９５７號併排停車違規舉發照片，照片顯示警員係自車頭方向拍攝，並
      未見有駕駛人或其他人在前述自小客車周圍或自車底取出物品，車內尚可見有
一女子坐於助手座等情，異議人辯稱當時是為取出車底之障礙物云云，顯不可
      採。參以，由舉發違規之採證照片尚可見有一女子坐於助手座位上，衡情當時
      該自小客車若真因車底有障礙物影響行車，衡情同車之人豈會於駕駛人下車處
      理，仍端座於車內而未下車幫忙協助或查看，是異議人前述所辯亦違情理，而
      無可採信。此外，當時舉發單位即台北市政府警察局中山分局亦函稱當時該自
      小客車確係併排停車，有違規事實明確等情，此有台北市政府警察局中山分局
      九十年十二月十三日北市警交字第九０六六二三八九００號函可參，足信異議
      人所有之前述自小客車違規事實明確。
（二）九十年十月十日遭舉發在消防栓前停車部分：依此部分之採證照片可見，異議
      人之前揭自小客車確係停放臺北市○○路段某一於消防栓前無訛，此有舉發照
      片、違規地點位置相關照片、舉發警員手繪違規情形及相關位置圖存卷可參，
      是異議人確有於消防栓前違規停車甚為明確，異議人仍執警員取締不公、過於
      嚴苛云云為辯，均顯不足以為異議人有利之認定，是異議人違規事實確屬明確
      。
五、綜上，異議人確有如上之違規事實，異議人執前詞為辯尚不可採，已如前述。是
    原處分機關依首揭法條分別罰處異議人一千二百元、九百元，核無違誤，是異議
    人所提異議均無理由，應予駁回。
據上論斷，應依道路交通案件處理辦法第十九條，裁定如主文。
中      華      民      國      九十一    年    四    月     二十五     日
                                      臺灣宜蘭地方法院交通法庭
                                          法  官  蔡  仁  昭
右正本證明與原本無異。
如不服本裁定，應於裁定送達後五日內，向本院提出抗告狀。（應附繕本）
                                          書記官  吳  慧  芳
中      華      民      國      九十一    年    四    月     二十六     日
